# 出资房产未办证

提问人：11dj 时间：2021-03-14 08:05:06
被审计的单位接受股东非货币性资产出资，已经出具评估报告，但是部分出资房屋未能办理房产证，请问，这种情况下，我们若出具验资报告，会有什么风险，应该怎么描述这个事情呢

回答人：chenyiwei
这种情况下，如果房产已经实际移交给被投资企业使用，且由被投资企业享有或承担相关收益或风险，则被投资企业可以将房产入账，但此时仍不可以验资及确认实收资本。
验资和实收资本的会计处理都是很注重法律形式的业务，而《公司法》规定“股东应当按期足额缴纳公司章程中规定的各自所认缴的出资额。股东以货币出资的，应当将货币出资足额存入有限责任公司在银行开设的账户；以非货币财产出资的，应当依法办理其财产权的转移手续。”因此，完成非货币财产出资的“财产权转移手续”是会计上确认实收资本以及出具验资报告的前提条件、只有在产权（房屋所有权、土地使用权）办理到被投资企业名下后，才能确认实收资本和出具验资报告。

提问人：11dj 时间：2021-03-15 15:22:00
如果评估基准日是 930 ，但是非币性资产出资，资产价值时点是 1130 ， 1130 的价值并未经过评估，是 930 评估价值减去两个月折旧等推至 1130 ，这样是否能出具验资报告

回答人：chenyiwei
如果实际出资日仍在评估报告有效期内，各方协议以评估值减去过渡期间按该评估值计算的折旧，协议作价金额不高于评估值，应可以。